臺灣基隆地方法院民事裁定　　　　　　　 100年度聲字第22號
異　議　人　林永裕
相　對　人　朱張月蘭
　　　　　　朱進發
　　　　　　朱秀玉
　　　　　　朱秀卿
　　　　　　朱清泉
　　　　　　朱靜馨
　　　　　　朱靜娟
　　　　　　曹素美
　　　　　　曹鳳英
　　　　　　曹麗玲
　　　　　　林惠玲
　　　　　　林炳祥
　　　　　　朱清祥
　　　　　　朱碧霞
　　　　　　朱碧娥
　　　　　　朱碧華
　　　　　　朱碧燕
　　　　　　朱碧霜
　　　　　　郭禮訓
　　　　　　郭東榮
　　　　　　郭俊哲
　　　　　　胡郭初惠
　　　　　　蘇綵羚
　　　　　　邱櫻魁
　　　　　　邱忠坡
　　　　　　廖金源
　　　　　　鄭邱月娥
　　　　　　吳文男
　　　　　　吳簡阿杏
　　　　　　詹楊秀霞
　　　　　　吳水
　　　　　　徐定源
　　　　　　黃貴蓮
　　　　　　辜震南
　　　　　　邱顯隸
　　　　　　許文達
　　　　　　趙淑娟
　　　　　　徐石福
　　　　　　翁麗涓
　　　　　　陳中釧
　　　　　　簡麗卿
　　　　　　詹志忠
　　　　　　吳正源
　　　　　　黃錦燕
　　　　　　陳卉宥原名陳卉宥.
　　　　　　鄭栩莛
　　　　　　彭筱芸
　　　　　　鄭梃曜
　　　　　　黃仕丞
　　　　　　馬千棻
　　　　　　辜中磊
　　　　　　馬千隸
　　　　　　吳坤憲
共　　　同
代　理　人　李家銘
上列異議人與相對人朱張月蘭等間清償提存事件，對於民國一○
○年四月二十八日本院提存所一○○年度存字第一七○號准予提
存之處分聲明異議，本院裁定如下：
    主  文
異議駁回。
    事  實
一、按提存事件係屬非訟程序，提存所就具體提存事件僅得依提
    存法及其施行細則之規定為形式上審查，就有關實體上權利
    義務法律關係並無審查權限。凡提存人主張之原因事實合於
    提存法第九條及其施行細則第三條規定審查之範圍，即應准
    予提存，而有關實體之原因事實，提存所並無審查權限。且
    清償提存，關於提存原因之證明文件，無庸附具，提存法施
    行細則第二十條第五款定有明文，是以清償提存是否依債務
    本旨而發生清償效力，及有無實體法律關係存在而涉訟時，
    應由受訴法院依法審認之，並非於提存時由提存所認定。
二、異議意旨略以：異議人對於民國100 年4 月28日本院提存所
    100 年度存字第170 號准予提存之處分，認其提存原因及事
    實有違憲、違法之不符訴訟程序之瑕疵。異議人與相對人即
    提存人朱張月蘭等、廖金源等人間分別於臺灣桃園地方法院
    尚有訴訟未結，案號分別為98年度重訴字24號、100 年度訴
    更字第1 號，而相對人即提存人等即依土地法第34條之1 規
    定清償本案土地買賣提存，顯然違反民法第148 條第2 項規
    定「行使權利履行義務應依誠信及信任方法」及憲法第15、
    16條規定，損害異議人之基本權（自由權、訴訟權、財產權
    ），爰依提存法之規定提起異議。
三、經查，本院100 年度存字第170 號清償提存事件，係相對人
    即提存人朱張月蘭等53人依土地法第34條之1 規定出售桃園
    縣中壢市○○段805、805-2、805-3、805-5、805-6地號等5
    筆土地，其中土地登記所有權人為異議人林永裕持分均各為
    10 /4860，經相對人等以存證信函通知異議人領取應有持分
    應得之買賣價金新臺幣（下同）364,645 元，逾時未領取受
    領遲延，依法為異議人清償提存之。本件提存人即相對人等
    為給付受取權人即異議人出售土地之對價而提存，既已於提
    存書載明提存之原因事實為異議人逾期未前來領取受領遲延
    之意旨，即符上開提存法第9 條第1 項第4 款之規定。至異
    議人主張與相對人即提存人朱張月蘭、廖金源等人間於臺灣
    桃園地方法院尚有訴訟尚未審結，即依土地法第34條之1規
    定清償本案土地買賣提存等爭執，核屬有關兩造間權利義務
    之實體爭執，揆諸前揭說明，自不在提存所審究之範圍內。
    從而，本院提存所於100 年4 月28日所為100 年度存字第17
    0 號准許相對人提存之處分，並無不當，本件異議為無理由
    ，應予駁回。
四、據上論結，本件聲明異議為無理由，依提存法第25條第1項
    後段，裁定如主文。
中    華    民    國   100    年    6     月    8     日
                  民事庭法  官  周霙蘭
以上正本係照原本作成。
如對本裁定抗告，應於本裁定送達後10日內，向本院提出抗告狀
，並繳納抗告費新臺幣1000元。
中    華    民    國   100    年    6     月    8     日
                        書記官  王毓嫻